---
title: "Taller 7- Computacion"
author: "Paola Andrea Ospina Sanchez"
date: "5/6/2022"
output: html_document
---

```{r setup, include=FALSE}
knitr::opts_chunk$set(echo = TRUE)
library(readxl)
library(plotly)
library(factoextra)
library(dplyr)
library(psych)
library(farver)
```

* Correr el mismo código de clase, para Chroma y Hue

* Caracterizar los Cluster

* Utilizar algún gráfico que muestre el número de cluster

* Pasar de coordenadas Lab a RGB (Investigar) y hacer los cluster con las coordanadas RGB

* Existe alguna relación del Chroma y Hue para coordenadas RGB, si es cierto, entonces realiza los cluster con RGB

* Pueden colocar otro tipo de coordenadas (ej. HLS, HVS)

```{r}
dfcie <- read_excel("~/Paola/Computacion/Cielab_tueste_cafe.xlsx")
dfcie
```
```{r}
Chroma <- sqrt(dfcie$a^2+dfcie$b^2)
hue <- atan(dfcie$b/dfcie$a)
CH <- matrix(c(Chroma,hue),
              ncol=2)
```

```{r}
## Hallar el número de clusters
NC = CH
NC1 = scale(NC)
NC = dfcie[ ,-1]
NC2 = NC [ ,-1]
NC3 = NC2 [ ,-1]
NC4 = NC3 [ ,-1]
NC1 = scale(NC4)
fviz_nbclust(NC1,
             FUNcluster = kmeans,
             method = 'gap_stat',
             diss = get_dist(NC1,
                             'euclidean'))


```
```{r}
cl1 = kmeans(NC1, 3)
NC4$cluster <- cl1$cluster
NC4 |>
  group_by(cluster) |>
  summarise(mchroma = mean(Chroma),
            mhue = mean(hue),
            sdchroma = sd(Chroma),
            sdhue = sd(hue),
            CVchroma = 100 * sdchroma/mchroma,
            CVhue = 100 *sdchroma/mhue,)
```

```{r}
df <- scale(NC4)
dst <- dist(df, method = "euclidean") 
fit <- hclust(dst, method="ward.D2")
plot(fit)
groups <- cutree(fit, k=3)  
rect.hclust(fit, k=3, border="purple")
```
```{r}
tapply(NC4$CHROMA, groups, mean)
tapply(NC4$HUE, groups, mean)
```
```{r}
#Conversion de Lab A RGB
dfc1 <- dfcie [ ,-4]
dfc2 <- dfc1 [ ,-4]
dfc3 <- dfc2 [ ,-4]
dfRGB<- convert_colour(dfc3,'lab','rgb')
dfRGB
```

```{r}
## Cluster de RGB
NCRGB = scale(dfRGB)
fviz_nbclust(NCRGB,
             FUNcluster = kmeans,
             method = 'gap_stat',
             diss = get_dist(NCRGB,
                             'euclidean'))
```

```{r}
#Teniendo en cuenta el grafico, RGB tiene 3 cluster 
cl1 = kmeans(NCRGB, 3)
dfRGB$cluster <- cl1$cluster
dfRGB |>
  group_by(cluster) |>
  summarise(mr = mean(r),
            mg = mean(g),
            mb = mean(b),
            sdr = sd(r),
            sdg = sd(g),
            sdb = sd(b),
            CVr = 100 * sdr/mr,
            CVg = 100 *sdg/mg,
            CVb = 100 *sdb/mb)
```

```{r}
df1 <- scale(dfRGB)
dst <- dist(df1, method = "euclidean") 
fit <- hclust(dst, method="ward.D2")
plot(fit)
groups <- cutree(fit, k=3)  
rect.hclust(fit, k=3, border="orange")
```
```{r}
tapply(dfRGB$r, groups, mean)
tapply(dfRGB$g, groups, mean)
tapply(dfRGB$b, groups, mean)
```


